test/src/gt-norm-yamls/U-all_gt-norm.yaml
Config:
 hfst:
  Gen: ../../../src/generator-gt-norm.hfst
  Morph: ../../../src/analyser-gt-norm.hfst
 xerox:
  Gen: ../../../src/generator-gt-norm.xfst
  Morph: ../../../src/analyser-gt-norm.xfst
  App: lookup

Tests:

  
  Verb - atoskêw - ok : # Ordinary AI verb - full paradigm
  
     atoskêw+V+AI+Ind+Prs+1Sg: nitatoskân
     atoskêw+V+AI+Ind+Prs+2Sg: kitatoskân
     atoskêw+V+AI+Ind+Prs+3Sg: atoskêw
     atoskêw+V+AI+Ind+Prs+4Sg: atoskêyiwa
     atoskêw+V+AI+Ind+Prs+1Pl: nitatoskânân
     atoskêw+V+AI+Ind+Prs+12Pl: [kitatoskânaw, kitatoskânânaw]
     atoskêw+V+AI+Ind+Prs+2Pl: kitatoskânâwâw
     atoskêw+V+AI+Ind+Prs+3Pl: atoskêwak
     atoskêw+V+AI+Ind+Prs+4Pl: atoskêyiwa

     atoskêw+V+AI+Ind+Prt+1Sg: [nikî-atoskân, nikîhatoskân]
     atoskêw+V+AI+Ind+Prt+2Sg: [kikî-atoskân, kikîhatoskân]
     atoskêw+V+AI+Ind+Prt+3Sg: [kî-atoskêw, kîhatoskêw]
     atoskêw+V+AI+Ind+Prt+4Sg: [kî-atoskêyiwa, kîhatoskêyiwa]
     atoskêw+V+AI+Ind+Prt+1Pl: [nikî-atoskânân, nikîhatoskânân]
     atoskêw+V+AI+Ind+Prt+12Pl: [kikî-atoskânaw, kikîhatoskânaw, kikî-atoskânânaw, kikîhatoskânânaw]
     atoskêw+V+AI+Ind+Prt+2Pl: [kikî-atoskânâwâw, kikîhatoskânâwâw]
     atoskêw+V+AI+Ind+Prt+3Pl: [kî-atoskêwak, kîhatoskêwak]
     atoskêw+V+AI+Ind+Prt+4Pl: [kî-atoskêyiwa, kîhatoskêyiwa]
     
     atoskêw+V+AI+Cnj+Prs+1Sg: [ê-atoskêyân, êhatoskêyân]
     atoskêw+V+AI+Cnj+Prs+2Sg: [ê-atoskêyan, êhatoskêyan]
     atoskêw+V+AI+Cnj+Prs+3Sg: [ê-atoskêt, êhatoskêt]
     atoskêw+V+AI+Cnj+Prs+4Sg: [ê-atoskêyit, êhatoskêyit]
     atoskêw+V+AI+Cnj+Prs+1Pl: [ê-atoskêyâhk, êhatoskêyâhk]
     atoskêw+V+AI+Cnj+Prs+12Pl: [ê-atoskêyahk, êhatoskêyahk]
     atoskêw+V+AI+Cnj+Prs+2Pl: [ê-atoskêyêk, êhatoskêyêk]
     atoskêw+V+AI+Cnj+Prs+3Pl: [ê-atoskêcik, êhatoskêcik]
     atoskêw+V+AI+Cnj+Prs+4Pl: [ê-atoskêyit, êhatoskêyit]

     atoskêw+V+AI+Imp+Imm+2Sg: atoskê
     atoskêw+V+AI+Imp+Imm+2Pl: atoskêk
     atoskêw+V+AI+Imp+Imm+12Pl: atoskêtân
     
     atoskêw+V+AI+Imp+Del+2Sg: atoskêhkan
     atoskêw+V+AI+Imp+Del+2Pl: atoskêhkêk
     atoskêw+V+AI+Imp+Del+12Pl: atoskêhkahk


  Verb - mâto - cry : # Ordinary AI verb - full paradigm

     mâtow+V+AI+Ind+Prs+1Sg: nimâton
     mâtow+V+AI+Ind+Prs+2Sg: kimâton
     mâtow+V+AI+Ind+Prs+3Sg: mâtow
     mâtow+V+AI+Ind+Prs+4Sg: mâtoyiwa
     mâtow+V+AI+Ind+Prs+1Pl: nimâtonân
     mâtow+V+AI+Ind+Prs+12Pl: [kimâtonaw, kimâtonânaw]
     mâtow+V+AI+Ind+Prs+2Pl: kimâtonâwâw
     mâtow+V+AI+Ind+Prs+3Pl: mâtowak
     mâtow+V+AI+Ind+Prs+4Pl: mâtoyiwa
   
     mâtow+V+AI+Ind+Prt+1Sg: [nikîmâton, nikî-mâton]
     mâtow+V+AI+Ind+Prt+2Sg: [kikîmâton, kikî-mâton]
     mâtow+V+AI+Ind+Prt+3Sg: [kîmâtow, kî-mâtow]
   
     mâtow+V+AI+Cnj+Prs+1Sg: [ê-mâtoyân, êmâtoyân]
     mâtow+V+AI+Cnj+Prs+2Sg: [ê-mâtoyan, êmâtoyan]
     mâtow+V+AI+Cnj+Prs+3Sg: [ê-mâtot, êmâtot]
     mâtow+V+AI+Cnj+Prs+4Sg: [ê-mâtoyit, êmâtoyit]
     mâtow+V+AI+Cnj+Prs+1Pl: [ê-mâtoyâhk, êmâtoyâhk]
     mâtow+V+AI+Cnj+Prs+12Pl: [ê-mâtoyahk, êmâtoyahk]
     mâtow+V+AI+Cnj+Prs+2Pl: [ê-mâtoyêk, êmâtoyêk]
     mâtow+V+AI+Cnj+Prs+3Pl: [ê-mâtocik, êmâtocik]
     mâtow+V+AI+Cnj+Prs+4Pl: [ê-mâtoyit, êmâtoyit]
   
     mâtow+V+AI+Imp+Imm+2Sg: mâto
     mâtow+V+AI+Imp+Imm+2Pl: mâtok
     mâtow+V+AI+Imp+Imm+12Pl: mâtotân
   
     mâtow+V+AI+Imp+Del+2Sg: mâtohkan
     mâtow+V+AI+Imp+Del+2Pl: mâtohkêk
     mâtow+V+AI+Imp+Del+12Pl: mâtohkahk

  
  Verb - mîciso - ok : # Ordinary VAI verb "eat" - full paradigm
     mîcisow+V+AI+Ind+Prs+1Sg: nimîcison
     mîcisow+V+AI+Ind+Prs+2Sg: kimîcison
     mîcisow+V+AI+Ind+Prs+3Sg: mîcisow
     mîcisow+V+AI+Ind+Prs+4Sg: mîcisoyiwa
     mîcisow+V+AI+Ind+Prs+1Pl: nimîcisonân
     mîcisow+V+AI+Ind+Prs+12Pl: [kimîcisonaw, kimîcisonânaw]
     mîcisow+V+AI+Ind+Prs+2Pl: kimîcisonâwâw
     mîcisow+V+AI+Ind+Prs+3Pl: mîcisowak
     mîcisow+V+AI+Ind+Prs+4Pl: mîcisoyiwa
     
     mîcisow+V+AI+Cnj+Prs+1Sg: [ê-mîcisoyân, êmîcisoyân]
     mîcisow+V+AI+Cnj+Prs+2Sg: [ê-mîcisoyan, êmîcisoyan]
     mîcisow+V+AI+Cnj+Prs+3Sg: [ê-mîcisot, êmîcisot]
     mîcisow+V+AI+Cnj+Prs+4Sg: [ê-mîcisoyit, êmîcisoyit]
     mîcisow+V+AI+Cnj+Prs+1Pl: [ê-mîcisoyâhk, êmîcisoyâhk]
     mîcisow+V+AI+Cnj+Prs+12Pl: [ê-mîcisoyahk, êmîcisoyahk]
     mîcisow+V+AI+Cnj+Prs+2Pl: [ê-mîcisoyêk, êmîcisoyêk]
     mîcisow+V+AI+Cnj+Prs+3Pl: [ê-mîcisocik, êmîcisocik]
     mîcisow+V+AI+Cnj+Prs+4Pl: [ê-mîcisoyit, êmîcisoyit]

     mîcisow+V+AI+Imp+Imm+2Sg: mîciso
     mîcisow+V+AI+Imp+Imm+2Pl: mîcisok
     mîcisow+V+AI+Imp+Imm+12Pl: mîcisotân
  
     mîcisow+V+AI+Imp+Del+2Sg: mîcisohkan
     mîcisow+V+AI+Imp+Del+2Pl: mîcisohkêk
     mîcisow+V+AI+Imp+Del+12Pl: mîcisohkahk


  
  Verb - nêhiyawêw - help : # Ordinary VAI verb - full paradigm

     nêhiyawêw+V+AI+Ind+Prs+1Sg: ninêhiyawân
     nêhiyawêw+V+AI+Ind+Prs+2Sg: kinêhiyawân
     nêhiyawêw+V+AI+Ind+Prs+3Sg: nêhiyawêw
     nêhiyawêw+V+AI+Ind+Prs+4Sg: nêhiyawêyiwa
     nêhiyawêw+V+AI+Ind+Prs+1Pl: ninêhiyawânân
     nêhiyawêw+V+AI+Ind+Prs+12Pl: [kinêhiyawânaw, kinêhiyawânânaw]
     nêhiyawêw+V+AI+Ind+Prs+2Pl: kinêhiyawânâwâw
     nêhiyawêw+V+AI+Ind+Prs+3Pl: nêhiyawêwak
     nêhiyawêw+V+AI+Ind+Prs+4Pl: nêhiyawêyiwa
     
     nêhiyawêw+V+AI+Ind+Prt+1Sg: [nikî-nêhiyawân, nikînêhiyawân]
     nêhiyawêw+V+AI+Ind+Prt+2Sg: [kikî-nêhiyawân, kikînêhiyawân]
     nêhiyawêw+V+AI+Ind+Prt+3Sg: [kî-nêhiyawêw, kînêhiyawêw]
     nêhiyawêw+V+AI+Ind+Prt+4Sg: [kî-nêhiyawêyiwa, kînêhiyawêyiwa]
     nêhiyawêw+V+AI+Ind+Prt+1Pl: [nikî-nêhiyawânân, nikînêhiyawânân]
     nêhiyawêw+V+AI+Ind+Prt+12Pl: [kikî-nêhiyawânaw, kikînêhiyawânaw, kikî-nêhiyawânânaw, kikînêhiyawânânaw]
     nêhiyawêw+V+AI+Ind+Prt+2Pl: [kikî-nêhiyawânâwâw, kikînêhiyawânâwâw]
     nêhiyawêw+V+AI+Ind+Prt+3Pl: [kî-nêhiyawêwak, kînêhiyawêwak]
     nêhiyawêw+V+AI+Ind+Prt+4Pl: [kî-nêhiyawêyiwa, kînêhiyawêyiwa]

     nêhiyawêw+V+AI+Ind+Fut+Def+1Sg: [nika-nêhiyawân, nikanêhiyawân]
     nêhiyawêw+V+AI+Ind+Fut+Def+2Sg: [kika-nêhiyawân, kikanêhiyawân]
     nêhiyawêw+V+AI+Ind+Fut+Def+3Sg: [ka-nêhiyawêw, kanêhiyawêw]
     nêhiyawêw+V+AI+Ind+Fut+Def+4Sg: [ka-nêhiyawêyiwa, kanêhiyawêyiwa]
     nêhiyawêw+V+AI+Ind+Fut+Def+1Pl: [nika-nêhiyawânân, nikanêhiyawânân]
     nêhiyawêw+V+AI+Ind+Fut+Def+12Pl: [kika-nêhiyawânaw, kikanêhiyawânaw, kikanêhiyawânânaw, kika-nêhiyawânânaw]
     nêhiyawêw+V+AI+Ind+Fut+Def+2Pl: [kika-nêhiyawânâwâw, kikanêhiyawânâwâw]
     nêhiyawêw+V+AI+Ind+Fut+Def+3Pl: [ka-nêhiyawêwak, kanêhiyawêwak]
     nêhiyawêw+V+AI+Ind+Fut+Def+4Pl: [ka-nêhiyawêyiwa, kanêhiyawêyiwa]
     
     nêhiyawêw+V+AI+Cnj+Prs+1Sg: [ênêhiyawêyân, ê-nêhiyawêyân]
     nêhiyawêw+V+AI+Cnj+Prs+2Sg: [ênêhiyawêyan, ê-nêhiyawêyan]
     nêhiyawêw+V+AI+Cnj+Prs+3Sg: [ênêhiyawêt, ê-nêhiyawêt]
     nêhiyawêw+V+AI+Cnj+Prs+4Sg: [ênêhiyawêyit, ê-nêhiyawêyit]
     nêhiyawêw+V+AI+Cnj+Prs+1Pl: [ênêhiyawêyâhk, ê-nêhiyawêyâhk]
     nêhiyawêw+V+AI+Cnj+Prs+12Pl: [ênêhiyawêyahk, ê-nêhiyawêyahk]
     nêhiyawêw+V+AI+Cnj+Prs+2Pl: [ênêhiyawêyêk, ê-nêhiyawêyêk]
     nêhiyawêw+V+AI+Cnj+Prs+3Pl: [ênêhiyawêcik, ê-nêhiyawêcik]
     
     nêhiyawêw+V+AI+Cnj+Prt+1Sg: [êkînêhiyawêyân, êkî-nêhiyawêyân, ê-kînêhiyawêyân, ê-kî-nêhiyawêyân]
     nêhiyawêw+V+AI+Cnj+Prt+2Sg: [êkînêhiyawêyan, êkî-nêhiyawêyan, ê-kînêhiyawêyan, ê-kî-nêhiyawêyan]
     nêhiyawêw+V+AI+Cnj+Prt+3Sg: [êkînêhiyawêt, êkî-nêhiyawêt, ê-kînêhiyawêt, ê-kî-nêhiyawêt]
     nêhiyawêw+V+AI+Cnj+Prt+4Sg: [êkînêhiyawêyit, êkî-nêhiyawêyit, ê-kînêhiyawêyit, ê-kî-nêhiyawêyit]

     
     nêhiyawêw+V+AI+Fut+Cond+1Sg: nêhiyawêyâni
     nêhiyawêw+V+AI+Fut+Cond+2Sg: nêhiyawêyani
     nêhiyawêw+V+AI+Fut+Cond+3Sg: nêhiyawêci
     nêhiyawêw+V+AI+Fut+Cond+4Sg: nêhiyawêyici
     nêhiyawêw+V+AI+Fut+Cond+1Pl: nêhiyawêyâhki
     nêhiyawêw+V+AI+Fut+Cond+12Pl: nêhiyawêyahko
     nêhiyawêw+V+AI+Fut+Cond+2Pl: nêhiyawêyêko
     nêhiyawêw+V+AI+Fut+Cond+3Pl: nêhiyawêtwâwi
     nêhiyawêw+V+AI+Fut+Cond+4Pl: nêhiyawêyici

     nêhiyawêw+V+AI+Imp+Imm+2Sg: nêhiyawê
     nêhiyawêw+V+AI+Imp+Imm+2Pl: nêhiyawêk
     nêhiyawêw+V+AI+Imp+Imm+12Pl: nêhiyawêtân
     
     nêhiyawêw+V+AI+Imp+Del+2Sg: nêhiyawêhkan
     nêhiyawêw+V+AI+Imp+Del+2Pl: nêhiyawêhkêk
     nêhiyawêw+V+AI+Imp+Del+12Pl: nêhiyawêhkahk
     

  
  Verb - nipâ - sleep : # Ordinary VAI verb - full paradigm
     
     nipâw+V+AI+Ind+Prs+1Sg: ninipân
     nipâw+V+AI+Ind+Prs+2Sg: kinipân
     nipâw+V+AI+Ind+Prs+3Sg: nipâw
     nipâw+V+AI+Ind+Prs+4Sg: nipâyiwa
     nipâw+V+AI+Ind+Prs+1Pl: ninipânân
     nipâw+V+AI+Ind+Prs+12Pl: [kinipânaw, kinipânânaw]
     nipâw+V+AI+Ind+Prs+2Pl: kinipânâwâw
     nipâw+V+AI+Ind+Prs+3Pl: nipâwak
     nipâw+V+AI+Ind+Prs+4Pl: nipâyiwa
     
     nipâw+V+AI+Ind+Prt+1Sg: [nikî-nipân, nikînipân] 
     nipâw+V+AI+Ind+Prt+2Sg: [kikî-nipân, kikînipân]
     nipâw+V+AI+Ind+Prt+3Sg: [kî-nipâw, kînipâw]
     nipâw+V+AI+Ind+Prt+4Sg: [kî-nipâyiwa, kînipâyiwa]
     nipâw+V+AI+Ind+Prt+1Pl: [nikî-nipânân, nikînipânân]
     nipâw+V+AI+Ind+Prt+12Pl: [kikî-nipânaw, kikînipânaw, kikînipânânaw, kikî-nipânânaw]
     nipâw+V+AI+Ind+Prt+2Pl: [kikî-nipânâwâw, kikînipânâwâw]
     nipâw+V+AI+Ind+Prt+3Pl: [kî-nipâwak, kînipâwak]
     nipâw+V+AI+Ind+Prt+4Pl: [kî-nipâyiwa, kînipâyiwa]
     
     nipâw+V+AI+Ind+Fut+Def+1Sg: [nika-nipân, nikanipân]
     nipâw+V+AI+Ind+Fut+Def+2Sg: [kika-nipân, kikanipân]
     nipâw+V+AI+Ind+Fut+Def+3Sg: [ka-nipâw, kanipâw]
     nipâw+V+AI+Ind+Fut+Def+4Sg: [ka-nipâyiwa, kanipâyiwa]
     nipâw+V+AI+Ind+Fut+Def+1Pl: [nika-nipânân, nikanipânân]
     nipâw+V+AI+Ind+Fut+Def+12Pl: [kika-nipânaw, kikanipânaw, kika-nipânânaw, kikanipânânaw]
     nipâw+V+AI+Ind+Fut+Def+2Pl: [kika-nipânâwâw,kikanipânâwâw] 
     nipâw+V+AI+Ind+Fut+Def+3Pl: [ka-nipâwak, kanipâwak]
     nipâw+V+AI+Ind+Fut+Def+4Pl: [ka-nipâyiwa, kanipâyiwa]
     
     nipâw+V+AI+Ind+Fut+Int+1Sg: [niwî-nipân, niwînipân]
     nipâw+V+AI+Ind+Fut+Int+2Sg: [kiwî-nipân, kiwînipân]
     nipâw+V+AI+Ind+Fut+Int+3Sg: [wî-nipâw, wînipâw]
     nipâw+V+AI+Ind+Fut+Int+4Sg: [wî-nipâyiwa, wînipâyiwa]
     nipâw+V+AI+Ind+Fut+Int+1Pl: [niwî-nipânân, niwînipânân]
     nipâw+V+AI+Ind+Fut+Int+12Pl: [kiwî-nipânaw, kiwînipânaw, kiwî-nipânânaw, kiwînipânânaw]
     nipâw+V+AI+Ind+Fut+Int+2Pl: [kiwî-nipânâwâw, kiwînipânâwâw]
     nipâw+V+AI+Ind+Fut+Int+3Pl: [wî-nipâwak, wînipâwak]
     nipâw+V+AI+Ind+Fut+Int+4Pl: [wî-nipâyiwa, wînipâyiwa]
     
     nipâw+V+AI+Cnj+Prs+1Sg: [ê-nipâyân, ênipâyân]
     nipâw+V+AI+Cnj+Prs+2Sg: [ê-nipâyan, ênipâyan]
     nipâw+V+AI+Cnj+Prs+3Sg: [ê-nipât, ênipât]
     nipâw+V+AI+Cnj+Prs+4Sg: [ê-nipâyit, ênipâyit]
     nipâw+V+AI+Cnj+Prs+1Pl: [ê-nipâyâhk, ênipâyâhk]
     nipâw+V+AI+Cnj+Prs+12Pl: [ê-nipâyahk, ênipâyahk]
     nipâw+V+AI+Cnj+Prs+2Pl: [ê-nipâyêk, ênipâyêk]
     nipâw+V+AI+Cnj+Prs+3Pl: [ê-nipâcik, ênipâcik]

     nipâw+V+AI+Cnj+Prt+1Sg: [ê-kî-nipâyân, êkînipâyân, ê-kînipâyân, êkî-nipâyân]
     nipâw+V+AI+Cnj+Prt+2Sg: [ê-kî-nipâyan, êkînipâyan, ê-kînipâyan, êkî-nipâyan]
     nipâw+V+AI+Cnj+Prt+3Sg: [ê-kî-nipât, êkînipât, ê-kînipât, êkî-nipât]
     nipâw+V+AI+Cnj+Prt+4Sg: [ê-kî-nipâyit, êkînipâyit, ê-kînipâyit, êkî-nipâyit]
     nipâw+V+AI+Cnj+Prt+1Pl: [ê-kî-nipâyâhk, êkînipâyâhk, ê-kînipâyâhk, êkî-nipâyâhk]
     nipâw+V+AI+Cnj+Prt+12Pl: [ê-kî-nipâyahk, êkînipâyahk, ê-kînipâyahk, êkî-nipâyahk]
     nipâw+V+AI+Cnj+Prt+2Pl: [ê-kî-nipâyêk, êkînipâyêk, ê-kînipâyêk, êkî-nipâyêk]
     nipâw+V+AI+Cnj+Prt+3Pl: [ê-kî-nipâcik, êkînipâcik, ê-kînipâcik,êkî-nipâcik]
     
     nipâw+V+AI+Cnj+Fut+Int+1Sg: [ê-wî-nipâyân, êwînipâyân, ê-wînipâyân, êwî-nipâyân]
     nipâw+V+AI+Cnj+Fut+Int+2Sg: [ê-wî-nipâyan, êwînipâyan, ê-wînipâyan, êwî-nipâyan]
     nipâw+V+AI+Cnj+Fut+Int+3Sg: [ê-wî-nipât, êwînipât, ê-wînipât, êwî-nipât]
     nipâw+V+AI+Cnj+Fut+Int+4Sg: [ê-wî-nipâyit, êwînipâyit, ê-wînipâyit, êwî-nipâyit]
     nipâw+V+AI+Cnj+Fut+Int+1Pl: [ê-wî-nipâyâhk, êwînipâyâhk, ê-wînipâyâhk, êwî-nipâyâhk]
     nipâw+V+AI+Cnj+Fut+Int+12Pl: [ê-wî-nipâyahk, êwînipâyahk, ê-wînipâyahk, êwî-nipâyahk]
     nipâw+V+AI+Cnj+Fut+Int+2Pl: [ê-wî-nipâyêk, êwînipâyêk, ê-wînipâyêk, êwî-nipâyêk]
     nipâw+V+AI+Cnj+Fut+Int+3Pl: [ê-wî-nipâcik, êwînipâcik, ê-wînipâcik, êwî-nipâcik]
